【裁判字號】    89,交聲,501
【裁判日期】    901015
【裁判案由】    違反道路交通管理處罰條例聲明異議
【裁判全文】
臺灣臺北地方法院交通事件裁定                    八十九年度交聲字第五○一號
    異議人即
    受處分人  甲○○
右列受處分人因違反道路交通管理處罰條例案件，不服交通部公路局臺北區監理所板
橋監理站中華民國八十九年九月五日所為之處分( 案號：板監三字第裁41-ABU239233
號 )聲明異議，本院裁定如左：
        主      文
原處分撤銷。
        理      由
一、按「道路交通管理處罰條例」第三條第八款及「道路交通安全規則」第二條第一
    項第一款，均明文規定該等有關道路交通管理法規所指之「汽車」，均包括「機
    器腳踏車」。
二、原處分意旨略以：受處分人甲○○於八十九年八月十二日晚九時廿五分許，駕駛
    一輛引擎號碼( 2WE-059163 )未經核准領用牌照之拼裝機車，途經臺北市○○區
    ○○路一段一二七號前，為臺北市政府警察局文山第一分局交通分隊執勤員警許
    孝全攔停查獲，以其有違反「道路交通管理處罰條例」第十二條第一項第二款規
    定之情形，當場掣單( 北市警交大字第ABU239233 號 )舉發並指定應到案日期(
    八十九年八月廿七日 )交予受處分人收受。嗣因受處分人未依規定自動繳納罰鍰
    ，亦未依規定到案聽候裁決，原處分機關乃於八十九年九月五日依「道路交通管
    理處罰條例」第十二條第一項第二款、第二項及「違反道路交通管理事件統一裁
    罰標準及處理細則」第四十四條第一項規定，逕行從重裁處新臺幣七千二百元罰
    鍰並沒入車輛之處分。訊據受處分人雖就其駕駛未經核准領用牌照之引擎號碼(
    2WE-059163 )機車於前揭時地為警攔停之事實供承不諱，惟堅決否認該輛機車係
    「道路交通管理處罰條例」第十二條第一項第二款所稱之「拼裝車輛」，辯稱該
    輛機車係整輛合法完稅進口之日本YAMAHA車廠生產製造之VMAX1200車型( 排氣量
    1200c.c. )重型機車，提出財政部臺灣省中區國稅局「貨物稅完稅照」及「貨物
    稅自動報繳繳款書」影本各一紙為證，且堅稱其僅負責修理而非該輛機車所有人
    ，為警查獲時正在試車等語。
三、經查：
    (一)「道路交通管理處罰條例」第十二條第一項第二款所指「拼裝車輛」，係指
        無來歷憑證之車輛，本件引擎號碼( 2WE-059163 )之日本YAMAHA車廠生產製
        造之VMAX1200車型( 排氣量1200c.c. )重機車，既經財政部臺灣省中區國稅
        局查核出廠證明予以課徵「整輛」進口之貨物稅並已繳款，自非以「機車零
        件」進口組成之「拼裝」重型機車至明。
    (二)況查「道路交通管理處罰條例」第十二條第一項第二款係處罰車輛所有人。
        本件受處分人提出之財政部臺灣省中區國稅局「貨物稅自動報繳繳款書」影
        本所載「納稅義務人」係「國禎實業有限公司」( 設臺中市○區○○路卅三
        之一號，負責人：何國禎 )，查無證據證明受處分人係該輛重型機車所有人
        。舉發單位及原處分機關未予詳查遽予裁罰，即有未洽。本件異議為有理由
        ，應由本院將原處分予以撤銷，另由原處分機關為適當之裁決，以資適法。
據上論斷，應依道路交通案件處理辦法第二十條前段，裁定如主文。
中      華      民      國    九    十    年      十      月    十五    日
                          臺灣臺北地方法院交通法庭
                                  法  官  鍾      華
右正本證明與原本無異。
如不服本裁定，應於裁定送達後五日內向本院提出抗告狀。
                                  書記官  黃  繡  琴
中      華      民      國    九    十    年      十      月    十五    日


司法院資訊處製作；財團法人民間司法改革基金會備份。
